臺灣臺北地方法院刑事判決　　　　　　100年度交易字第265號
公　訴　人　臺灣臺北地方法院檢察署檢察官
被　　　告　張哲禎
上列被告因過失傷害案件，經檢察官提起公訴（100年度調偵字
第331號），被告於準備程序中就被訴事實為有罪之陳述，經本
院告知簡式審判程序意旨，並聽取公訴人及被告之意見後，本院
裁定依簡式審判程序審理，判決如下：
    主  文
張哲禎因過失傷害人，處有期徒刑月，如易科罰金，以新臺幣
壹仟元折算壹日。
    事  實
一、張哲禎於民國99年10月9日12時20分許，駕駛車牌號碼為226
    0-DN號自小客車沿臺北市○○區○○路2段由南往北方向行
    駛，行至汀洲路2段127號前時，明知駕駛人應注意迴車前，
    應依規定暫停，顯示左轉燈光，並注意來往車輛，而依當時
    天候陰、日間自然光線、路面乾燥、無缺陷、亦無障礙物、
    視距良好，並無不能注意之情事，竟疏未注意對向適有傅仰
    璠騎乘879-EZC號重型機車由北往南向通過該處，猶貿然迴
    轉，肇致其所駕駛自小客車之右前車頭部分因而撞擊傅仰璠
    所騎乘機車之左前車頭部分，肇致傅仰璠人車倒地，受有頭
    部外傷合併腦震盪等傷害。傅仰璠於車禍肇事後，停留於原
    地，於未被有偵查犯罪機關查悉其犯罪前，向前來處理車禍
    之臺北市政府警察局中正第二分局交通分隊員警承認其為車
    禍肇事之人，自首犯罪，接受裁判。
二、案經傅仰璠訴由臺北市政府警察局中正第二分局報請臺灣臺
    北地方法院檢察署檢察官偵查起訴。
    理  由
一、程序部分：
    按本件被告傅仰璠所犯之刑法第284條第1項前段之過失傷害
    罪，係死刑、無期徒刑、最輕本刑為3年以上有期徒刑以外
    之罪，其於準備程序就前揭被訴事實為有罪之陳述，經本院
    告知簡式審判程序之旨，並聽取其與公訴人之意見後，認無
    不得或不宜改依簡式審判程序進行之處，爰依刑事訴訟法第
    273條之1第1項、第284條之1，裁定本件進行簡式審判程序
    ，合先敘明。
二、實體理由部分：
  （一）上開犯罪事實，業經被告於本院審理中坦承不諱（見本
        院卷第9頁背面），核與告訴人傅仰璠於警詢中、偵查
        中之指訴情節相符合（見偵查卷第19頁、第43-45頁、
        ），並有國防醫學院三軍總醫院附設民眾診療處診斷證
        明書、臺北市政府警察局交通警察大隊道路交通事故初
        步分析研判表、道路交通事故現場圖、道路交通事故調
        查報告表（一）（二）、臺北市政府警察局中正第二分
        局交通分隊道路交通事故補充資料表、臺北市政府警察
        局中正第二分局交通分隊交通事故談話紀錄表、現場暨
        車損照片9張等在卷可稽，足徵被告前開自白與事實相
        符合，堪信為真實。
  （二）又按汽車迴車前，應暫停並顯示左轉燈光或手勢，看清
        無來往車輛，並注意行人通過，始得迴轉，道路交通安
        全規則第106條第5款定有明文。被告駕駛車輛迴車前，
        本應負有前開注意義務，且肇事時天氣陰、有日間自然
        光、道路狀況良好，業如前述，則被告之視線自屬清淅
        ，而能確切掌握對向來車之動態，並無不能注意之情事
        。惟被告於迴車前竟疏未注意往來車輛之行車動態，未
        暫停並顯示左轉燈，逕自貿然迴轉，使告訴人無法預期
        被告突然迴轉之舉，肇致剎車不及，因而發生本件事故
        ，可見被告確有過失甚明。又告訴人因被告未於迴轉前
        暫停並顯示左轉燈，即貿然迴轉，告訴人因此受有如上
        所述之傷害，則上開傷害與被告之過失行為間，具有相
        當因果關係存在，亦堪認定。本件事證明確，被告過失
        傷害之犯行洵堪認定，應依法論科。
  （三）核被告所為係犯刑法第284條第1項前段之過失傷害罪。
        又本件被告於偵查犯罪機關未察覺其犯行前，於警方至
        現場處理時，承認為肇事人自首犯罪接受裁判，此有臺
        北市○○○○○道路交通事故肇事人自首情形紀錄表1
        紙在卷可稽（見偵字卷第23頁），爰依刑法第62條前段
        規定減輕其刑。爰審酌被告並無前科，此有臺灣高等法
        院被告前案紀錄表在卷可稽，素行尚佳，於本院審理時
        終能坦承犯行，知所悔悟，並念及被告業已給付部分醫
        療費用，填補告訴人之損害，此有告訴人之母簽收之收
        據1紙、合作金庫自動櫃員機交易明細單1紙、告訴人收
        受匯款後所寄發之簡訊翻拍照片2紙等在卷可稽（見偵
        字卷第33-34頁、本院卷第13頁），雖因賠償金額與告
        訴人無法達成共識，致不能達成和解，然犯後態度尚可
        ，暨其智識程度、告訴人所受之傷勢等一切情狀，量處
        如主文所示之刑，並諭知易科罰金之折算標準。
據上論斷，應依刑事訴訟法刑事訴訟法第273條之1第1項、第284
條之1、第299條第1項前段，刑法第284條第1項前段、第41條第1
項前段、第62條前段，刑法施行法第1條之1，判決如主文。
本案經檢察官李彥霖到庭執行職務。
中    華    民    國   100    年    5     月    27    日
                  刑事第十七庭  法  官  楊雅清
上正本證明與原本無異。
如不服本判決應於收受送達後10日內向本院提出上訴書狀，並應
敘述具體理由；其未敘述上訴理由者，應於上訴期間屆滿後20日
內向本院補提理由書（均須按他造當事人之人數附繕本）「切勿
逕送上級法院」。告訴人或被害人如對於本判決不服者，應具備
理由請求檢察官上訴，其上訴期間之計算係以檢察官收受判決正
本之日期為準。
                                書記官  吳俊龍
中    華    民    國   100    年    5     月    27    日
附錄本案論罪科刑法條全文：
中華民國刑法第284條
（過失傷害罪）
因過失傷害人者，處 6 月以下有期徒刑、拘役或 5 百元以下罰
金，致重傷者，處 1 年以下有期徒刑、拘役或 5 百元以下罰金
。
從事業務之人，因業務上之過失傷害人者，處 1 年以下有期徒
刑、拘役或 1 千元以下罰金，致重傷者，處 3 年以下有期徒刑
、拘役或 2 千元以下罰金。